臺灣臺北地方法院刑事判決
110年度審訴字第1600號
公  訴  人  臺灣臺北地方檢察署檢察官
被      告  倪陳宗麗


                      居桃園市○○區○○○路000號0樓之0                        之A0棟
上列被告因詐欺案件，經檢察官提起公訴（110年度偵字第26832
號），因被告於本院準備程序中就被訴事實為有罪之陳述，經告
知簡式審判程序意旨，並聽取公訴人及被告之意見後，由本院合
議庭裁定由受命法官獨任依簡式審判程序審理，判決如下：
    主  文
倪陳宗麗犯三人以上共同詐欺取財罪，處有期徒刑壹年。緩刑貳年。未扣案如附表編號1所示之物沒收，於全部或一部不能沒收或不宜執行沒收時，追徵其價額。
    事  實
一、倪陳宗麗於民國110年6月間經報紙求職廣告，知悉由真實姓名年籍不詳、自稱「阿全」（LINE通訊軟體暱稱「孫阿全遊藝」）、LINE通訊軟體暱稱「Rain」、自稱「胡先生」、「吳先生」、「羅小姐」等人（下合稱「Rain」等人）所提供至便利商店領取遞送包裹之工作，每日可領得新臺幣（下同）1,700元作為報酬。倪陳宗麗依其智識程度及社會生活經驗，可知在一般正常情況下，欲領取遞送包裹之人當可自行領取並遞送，並無提供高額報酬委託他人領取遞送之必要，更不會指示受託者不斷變換交付包裹之地點，且其所領取之報酬與勞力付出顯不合理，是倪陳宗麗可預見所領取遞送之包裹內容物有極高之可能係「Rain」等人向被害人詐得之物，竟仍基於即使如此亦不違背其本意之不確定故意，與「Rain」等人及其他真實姓名年籍不詳之人所組成之詐欺集團（下稱本案詐欺集團），共同意圖為自己或第三人不法之所有，基於三人以上共同詐欺取財之犯意聯絡，先由本案詐欺集團成員於110年7月3日9時37分前某時許，以LINE通訊軟體暱稱「鈺婷 誠徵手工幫手」向蔡若亞（起訴書所載「蔡輦亞」應予更正）佯稱：如欲參與家庭代工，須先提供名下帳戶提款卡以供審核云云，致蔡若亞陷於錯誤，依其指示於110年7月3日（起訴書附表所載「7月3月」應予更正）13時45分許，在新北市○○區○○路0段000號統一便利商店全新門市，將其申設之郵局帳號00000000000000號帳戶（下稱郵局帳戶）之提款卡寄送至臺北市○○區○○○路0段00號1樓統一便利商店國賓門市。再由倪陳宗麗以附表編號1所示行動電話與本案詐欺集團成員聯絡，依指示於同年月5日12時01分許至上開國賓門市領取裝有蔡若亞前揭郵局帳戶提款卡之包裹1件；復依指示於同日13時許，依「Rain」指示不斷變更遞交包裹之地點，而搭乘捷運前往捷運橋和站、民權西路站、西門站、臺北車站後，最終在臺北市○○區○○○○○○0號出口，將前揭包裹交與本案詐欺集團成員。嗣蔡若亞發覺受騙報警處理，始循線查悉上情。
二、案經蔡若亞訴由臺北市政府警察局中山分局報告臺灣臺北地方檢察署檢察官偵查起訴。
    理  由
壹、程序部分：被告倪陳宗麗所犯為死刑、無期徒刑或最輕本刑
    為3年以上有期徒刑以外之罪，且非高等法院管轄第一審案
    件之罪，其於本院準備程序中，就被訴事實為有罪之陳述，
    經告知簡式審判程序之旨，並聽取公訴人及被告之意見後，
    由本院依刑事訴訟法第273條之1第1項規定，裁定進行簡式
    審判程序，且依同法第273條之2、第159條第2項規定，不適
    用傳聞法則有關限制證據能力之相關規定，合先敘明。
貳、實體部分：
一、上開犯罪事實，業據被告於警詢中及本院訊問、準備程序中
    及審理時均坦承不諱（見偵字卷第7至13頁，本院卷第189頁
    、第217頁、第224至225頁、第226頁），並有下列補強證據
    可資佐證：
　㈠證人即告訴人蔡若亞於警詢中之證述（見偵字卷第15至17頁
    ）。
  ㈡內政部警政署反詐騙諮詢專線紀錄表（見偵字卷第77至78頁
    ）。
　㈢LINE通訊軟體對話紀錄擷圖（見偵字卷第81至109頁）。
　㈣統一超商貨態查詢系統資料（見偵字卷第63頁、第79頁）。
　㈤監視器錄影畫面翻拍照片（見偵字卷第21至57頁）。
二、依上開補強證據，足見被告任意性之自白有相當之證據相佐
    ，且與事實相符，堪可採認為真。本案事證明確，被告有上
    揭事實欄所示犯行，洵堪認定，應予依法論罪科刑。
三、論罪科刑之依據：　　
　㈠核被告所為，係犯刑法第339條之4第1項第2款之三人以上共
    同詐欺取財罪。
　㈡被告與「Rain」等人及本案詐欺集團其他真實姓名年籍不詳
    之成員間，具犯意聯絡及行為分擔，應論以共同正犯。
  ㈢爰以行為人之責任為基礎，審酌被告並無前科，此有臺灣高
    等法院被告前案紀錄表附卷供參，素行良好。惟因貪圖一己
    私利，於本案中擔任領取遞送裝有詐欺所得帳戶提款卡之包
    裹工作，不僅漠視他人財產權，且對社會治安造成相當之影
    響，應予非難；併參以被告犯後坦承犯行之犯後態度，並與
    告訴人蔡若亞以1,000元和解成立，且已如數支付完畢等節
    ，有本院調解筆錄附卷可憑（見本院卷第231至232頁）；兼
    衡被告自述五專畢業之智識程度、打臨工、收入不穩定、已
    婚、無扶養對象之家庭生活經濟狀況（見本院卷第227頁）
    ；參以告訴人所受財物損失程度，暨被告犯罪之動機、目的
    及手段等一切情狀，爰量處如主文所示之刑，以示懲儆。
　㈣緩刑：被告前未曾因故意犯罪受有期徒刑以上刑之宣告，此
    有臺灣高等法院被告前案紀錄表附卷供參。其因一時失慮，
    致罹刑章，嗣於本院訊問、準備程序中及審理時均坦承犯行
    ，已有悔意，並與告訴人和解且已履行完畢等節，業經認定
    如前。告訴人亦同意給予被告緩刑一節，有本院調解筆錄附
    卷可稽（見本院卷第231頁）。是本院認被告經此偵、審及
    科刑之教訓，應能知所警惕而無再犯之虞，是認所宣告之刑
    以暫不執行為適當，併依刑法第74條第1項第1款之規定，宣
    告緩刑2年，以啟自新。　　　
四、沒收部分：
　㈠犯罪所得：
　 1、被告並未因本案犯行獲有報酬一節，業據被告於警詢中及
      本院審理時供承在卷（見偵字卷第9頁，本院卷第226頁）
      ，卷內復無證據證明被告確有因本案犯行獲有報酬，爰不
      予宣告沒收，附此敘明。
　 2、至被告所收取之上開郵局帳戶提款卡，既已交與本案詐欺
      集團成員，非屬被告所有之財物，爰不予宣告沒收，併此
      敘明。　　
　㈡供犯罪所用之物：未扣案如附表編號1所示之行動電話，乃被
    告所有、供其為本案犯行時與本案詐欺集團成員聯繫使用，
    目前在其攜帶的包包裡等節，業據被告於警詢中、本院訊問
    中供承在卷（見偵字卷第10頁、第12頁，本院卷第189頁）
    ，爰依刑法第38條第2項前段、第4項規定沒收，並於全部或
    一部不能沒收或不宜執行沒收時，追徵其價額。　　　
據上論斷，應依刑事訴訟法第273條之1第1項、第299條第1項前
段，刑法第28條、第339條之4第1項第2款、第74條第1項第1款、
第38條第2項前段、第4項，刑法施行法第1條之1第1項，判決如
主文。
本案經檢察官陳建宏提起公訴，檢察官劉文婷到庭執行職務。
中　　華　　民　　國　　111 　年　　4 　　月　　14　　日
　　　　　　　　　刑事第二十二庭法　官　葉詩佳
上正本證明與原本無異。 
如不服本判決應於收受送達後20日內向本院提出上訴書狀，並應
敘述具體理由；其未敘述上訴理由者，應於上訴期間屆滿後20日
內向本院補提理由書（均須按他造當事人之人數附繕本）「切勿
逕送上級法院」。告訴人或被害人如對於本判決不服者，應具備
理由請求檢察官上訴，其上訴期間之計算係以檢察官收受判決正
本之日期為準。 因疫情而遲誤不變期間，得向法院聲請回復原
狀。
                                書記官  巫佳蒨 
中　　華　　民　　國　　111 　年　　4 　　月　　14　　日
附表：
編號 物品名稱 1 華碩牌、門號0000000000號行動電話1支 

附錄本案所犯法條：
中華民國刑法第339條之4
犯第339條詐欺罪而有下列情形之一者，處1年以上7年以下有期
徒刑，得併科1百萬元以下罰金：
一、冒用政府機關或公務員名義犯之。
二、三人以上共同犯之。
三、以廣播電視、電子通訊、網際網路或其他媒體等傳播工具，
    對公眾散布而犯之。
前項之未遂犯罰之。